# Notulen Juni 5
Notulist: Sverre Kroesen
Martijn heeft aangegeven afwezig te zijn, Chris kort voor de vergadering ook. Verder is iedereen aanwezig.
Vergadering geopend om 10:20
Vergadering gesloten om 10:41

## Voortgang sinds gisteren
- We zijn ingedeeld van 9:00-10:00 om 12 en 19 juni voor de SWEBOK panels (de andere tijden waren bezet).
- Python is als programmeertaal gekozen voor de server.

Voor de demo kunnen we misschien het al mogelijk maken om elkaars cursors te kunnen zien binnen de collaborative editor.
Alvast een wiki (op github) maken die uitlegt hoe je het programma dient te gebruiken zou ook nuttig zijn om al (gedeeltelijk) te maken.

We hebben besloten alles van het project, behalve de notulen en agenda van de vergadering, in het engels te doen.

## Actiepunten
- Robin, Maxim, Sam: kijken naar valkuilen bij vergelijkbare projecten.
- Robin: de discordkanalen updaten.
- Mark, Jorik: notulen doorlezen.
