# Notulen 13 Juni

## Vaststellen notulist
Notulist: Folkert van Verseveld

## Opening
Om 10:34:00 opent Frederick de vergadering.

## Mededelingen
Martijn, Mark en Jim hebben straks een verplichte voorlichting bij wiskunde, dus we houden de vergadering kort.

Aanwezig: Martijn, Mark, Jim, Mund, Chris, Frederick, Sam, Folkert
Sverre komt later.

## Vaststellen vorige notulen
Er is besloten om dit over te slaan.

## Actiepunten
De vorige actiepunten blijven staan:
- Jorik gaat de milestones van deze week bekijken en fixen.
- Mund gaat aan de slag met integratietests.

De servercode is gedocumenteerd. Martijn: De clientcode heeft nog meer documentatie bij de componenten nodig.

## Agenda
### Doel teams vandaag
Het serverteam gaat tests uitwerken en de servercode demo-ready maken. Alle functionaliteit voor de demo is al aanwezig in de server.
Het clientteam gaat na de voorlichting verder met de volgende punten.

### Wat moet nog af voor demo
De volgende taken (op prioriteit gesorteerd):
- Bestanden + File tree inladen
- Locks van gebruikers weergeven
- "Veranderingen naar de server sturen"
  Sam: We kunnen voor nu gewoon het hele bestand sturen. Dan is er ook minder wat mis kan gaan wat betreft synchronisatie.

Maxim: De eerste twee punten kunnen we wel afkrijgen.

## W.V.T.T.K.
Mund: Willen we file locks van gebruikers weergeven doen voor de demo? Kunnen we fake-locks gebruiken?
De rest: We weten nog niet precies hoe we dit willen doen. Als het clientteam van de voorlichting terug is komen we hier op terug.

## Doornemen nieuwe actiepunten
Er zijn geen nieuwe actiepunten.

## Vragenrondje
Er zijn geen vragen.

## Sluiten vergadering
Om 10:39:41 sluit Frederick de vergadering.
